bg-BG: Характеристики на кофата за напитки: Вградена отварачка за бутилки; Прибиращо се; С двойни стени; Тапа за отпушване; Основа с крачета; Чукано покритие; Дръжки; Изолирано; Включен капак; Тавичка, която може да се премахва; Устойчив на ръжда; Включена стойка; Друго
zh-CN: 饮料桶特性: 内置开瓶器; 可折叠; 双层结构; 排水塞; 带底座; 锤纹饰面; 带手柄; 保温; 带盖; 可拆卸托盘; 防锈; 含支架; 其他
tr: İçecek kovası özellikleri: Entegre şişe açacağı; Katlanır; Çift cidarlı; Tahliye tapası; Ayaklı taban; Dövme görünümlü yüzey; Kulplu; Yalıtımlı; Kapak dahil; Çıkarılabilir tabla; Paslanmaya dayanıklı; Stand dahil; Diğer
nb: Funksjoner i drikkekar: Innebygd flaskeåpner; Sammenleggbar; Med dobbel vegg; Avløpsplugg; Fotfeste; Hamret finish; Håndtak; Isolert; Lokk inkludert; Avtakbart brett; Rustbestandig; Stativ inkludert; Annet
ru: Характеристики емкости для напитков: Встроенная открывалка для бутылок; Складная; С двойными стенками; Сливная пробка; Основание на ножках; Кованая отделка; С ручками; Термоизолированная; С крышкой; Съемный поднос; Устойчивый к ржавчине; Подставка в комплекте; Другое
cs: Vlastnosti chladící nádoby na nápoje: Vestavěný otvírák na lahve; Skládací; Dvojitá stěna; Vypouštěcí zátka; Základna s nožkami; Tepaný povrch; Úchyty/rukojeti/madla; S izolací; Včetně víka; Odnímatelný tácek; Korozivzdorná; Se stojanem; Jiné
en: Beverage tub features: Built-in bottle opener; Collapsible; Double-walled; Drain plug; Footed base; Hammered finish; Handles; Insulated; Lid included; Removable tray; Rust-resistant; Stand included; Other
de: Getränkewanneneigenschaften: Integrierter Flaschenöffner; Zusammenklappbar; Doppelwandig; Ablasshahn; Mit Füßen; Gehämmertes Finish; Griffe; Wärmegedämmt; Deckel inklusive; Herausnehmbares Tablett; Rostbeständig; Ständer inklusive; Sonstiges
sk-SK: Vlastnosti nádoby na nápoje: S otváračom fliaš; Skladací; Dvojstenný; Výpustná zátka; Základňa na nožičke; Tepaná povrchová úprava; Rúčky; Izolované; S vekom; Vyberateľný podnos; Odolné voči hrdzi; Stojan je súčasťou balenia; Iné
pt-PT: Características da cuba para bebidas: Abre-garrafas incorporado; Colapsável; Parede dupla; Tampão de drenagem; Base com pés; Acabamento martelado; Alças; Térmico; Com tampa; Bandeja removível; Resistente à ferrugem; Suporte incluído; Outro
sl-SI: Značilnosti posode za pijačo: Vgrajen odpirač za steklenice; Zložljiva; Dvostensko; Izpustni čep; Podnožje; Kovan zaključek; Ročaji; Izolirano; Pokrov priložen; Odstranljivi pladenj; Odporno na rjo; Stojalo vključeno; Druga
el: Χαρακτηριστικά δοχείου πάγου για ποτά: Ενσωματωμένο ανοιχτήρι μπουκαλιών; Πτυσσόμενο; Διπλού τοιχώματος; Βύσμα αποστράγγισης; Βάση με πόδια; Σφυρήλατο φινίρισμα; Με λαβές; Με μόνωση; Με καπάκι; Με αφαιρούμενο δίσκο; Ανθεκτικό στη σκουριά; Περιλαμβάνεται βάση; Άλλο
es: Características del recipiente para bebidas: Abridor de botellas integrado; Plegable; Doble cristal; Tapón de drenaje; Base con patas; Acabado martillado; Asas; Con aislamiento; Tapa incluida; Bandeja extraíble; Resistente al óxido; Soporte incluido; Otros
fi: Juomajäähdytysastian ominaisuudet: Sisäänrakennettu pullonavaaja; Kokoontaitettava; Kaksiseinäinen; Tyhjennystulppa; Jalallinen; Vasaroitu pinta; Kahvat; Eristetty; Kansi mukana; Irrotettava tarjotin; Ruosteenkestävä; Jalusta sisältyy hintaan; Muu
pl: Funkcje pojemnika na napoje: Wbudowany otwieracz do butelek; Składane; Podwójne ścianki; Korek spustowy; Podstawa na nóżkach; Wykończenie młotkowane; Uchwyty; Izolowane; Z pokrywą; Wyjmowana tacka; Odporny na rdzę; Stojak w zestawie; Pozostałe
lt-LT: Gėrimų kibiro savybės: Įmontuotas butelių atidarytuvas; Sutraukiama; Dviguba sienelė; Išleidimo kamštis; Kojinis pagrindas; Kalta apdaila; Rankenos; Su pašiltinimu; Įtrauktas dangtis; Išimamas padėklas; Atspari rūdims; Stovas pridedamas; Kita
ko: 음료 아이스 버킷 특징: 내장형 병따개; 접이식; 이중벽; 배수 플러그; 다리형 베이스; 해머드 마감; 핸들; 단열 처리; 뚜껑 포함; 탈착식 트레이; 녹 방지; 스탠드 포함; 기타
vi: Đặc điểm của thùng đựng đồ uống: Tích hợp dụng cụ khui nắp chai; Có thể thu gọn; Hai lớp; Nút xả; Đế có chân; Bề mặt hoàn thiện kiểu đánh búa; Tay cầm; Cách nhiệt; Có nắp; Khay có thể tháo rời; Chống gỉ; Có kèm theo giá đỡ; Khác
ro-RO: Caracteristicile vasului pentru răcit băuturi: Desfăcător de sticle încorporat; Pliabil; Cu pereți dubli; Dop de scurgere; Bază cu picior; Finisaj ciocănit; Mânere; Izolat; Cu capac inclus; Cu tavă detașabilă; Rezistent la rugină; Suport inclus; Altele
it: Caratteristiche del contenitore per bevande: Apribottiglie incorporato; Richiudibile; A doppia parete; Tappo per lo scarico; Base con piedini; Finitura martellata; Maniglie; Isolato; Coperchio incluso; Vassoio removibile; Resistente alla ruggine; Supporto incluso; Altro
da: Drikkevarebeholders funktioner: Indbygget flaskeåbner; Sammenklappelig; Dobbeltvægge; Afløbsprop; Base med fod; Hamret finish; Håndtag; Isoleret; Låg inkluderet; Aftagelig bakke; Rustafvisende; Stativ inkluderet; Andet
sv: Specifikationer för dryckeskärl: Inbyggd flasköppnare; Hopfällbar; Dubbelväggad; Avtappningspropp; Fotad botten; Hamrad finish; Handtag; Isolerad; Lock ingår; Avtagbar bricka; Rostbeständig; Stativ ingår; Övrigt
fr: Caractéristiques du bac à boissons: Décapsuleur intégré; Pliable; Double paroi; Bouchon de vidange; Socle à pieds; Finition martelée; Poignées; Isotherme; Avec couvercle; Plateau amovible; Résistant à la rouille; Support inclus; Autre
zh-TW: 飲料桶功能: 內建開瓶器; 折疊式; 雙層; 封口塞; 高腳底座; 錘紋表面處理; 手把; 隔熱型; 隨附蓋子; 可拆托盤; 防鏽; 含支架; 其他
nl: Kenmerken van de drankkoeler: Ingebouwde flesopener; Inklapbaar; Dubbelwandig; Aftapplug; Voetstuk; Gehamerd oppervlak; Handvatten; Met isolatie; Met deksel; Uitneembare tray; Roestbestendig; Inclusief standaard; Overig
ja: 飲料タブの機能: 内蔵ボトルオープナー; 折りたたみ可能; ダブルウォール; 排水プラグ; 脚付きベース; ハンマー仕上げ; ハンドル; 保温; ふた付き; 取り外し可能トレイ; 錆びにくい; スタンド付属; その他
hr-HR: Značajke posude s ledom za piće: Ugrađeni otvarač za boce; Produljivo; Dvostruka stijenka; Čep za odvod; Podnožje; Kovana završna obrada; Ručke; Izolirano; Poklopac uključen; Uklonjiv pladanj; Otporno na hrđu; Uključen stalak; Ostalo
th: คุณสมบัติของอ่างแช่เครื่องดื่ม: ที่เปิดขวดในตัว; พับเก็บได้; ผนังสองชั้น; มีจุกจ่ายเครื่องดื่ม; ฐานแบบมีขารอง; ผิวสัมผัสแบบตอกลาย; มีหูหิ้ว; หุ้มฉนวน; มีฝาปิด; ถาดรองถอดได้; กันสนิม; มีขาตั้งให้; อื่นๆ
hu: Italtartó jellemzői: Beépített üvegnyitó; Összecsukható; Dupla falú; Leeresztő csavar; Talpas; Kalapált felület; Fogantyúk; Hőszigetelés; Fedeles; Kivehető tálca; Rozsdaálló; Állvány mellékelve; Egyéb
pt-BR: Características do balde para bebidas: Abridor de garrafas embutido; Dobrável; Parede dupla; Plugue de drenagem; Base com pés; Acabamento martelado; Alças; Térmico; Tampa inclusa; Bandeja removível; Resistente à ferrugem; Suporte incluído; Outro